# 控制还是共同控制

提问人：xiaoxue09 时间：2012-01-15 16:44:33
请教陈老师一个问题，如下：
a公司为内资有限公司，原股东为甲（自然人）持股75%、乙（自然人）持股15%、丙方（员工持股公司）10%，甲乙为一对夫妻是a公司的实际控制人，公司未设董事会，甲为执行董事。现甲、乙将部分股权转让给丁公司（非关联方外资投资基金），转让后a公司变更为中外合资有限公司，股权结构变更为甲持有45%、乙持有10%、丙持有10%、丁持有35%；公司设立董事会成员 5 名，甲乙丙签署了一致行动人协议委派 3 名董事，丁方委派二名董事，董事长由甲担任。董事会聘用了原经理层，并加聘一名丁方委派人员担任财务副总。股权转让协议、修改后公司章程、董事会议事规则中约定，丁方委派的董事对董事会议案具有“一票否决权”。 请教陈老师，“甲乙丙”作为一致行动人占65%股权、丁方占35%股权，丁方肯定是公司少数表决权股东而非控制方。但丁的“一票否决权”是否导致成为共同控制方？如果形成共同控制，转让前后公司实际控制人是否被认为发生了变化？
致谢！

回答人：chenyiwei
不能简单认为一定是控制或者一定是共同控制。要看丁在董事会上拥有的一票否决权适用于就哪些事项作出的决议、甲乙丙对丁方是否提供保本承诺和保底收益保障等因素。如果丁的一票否决权适用于就财务、经营政策事项作出的决议，并且丁方没有特殊的本金安全或者保底收益保障条款的，则很可能是共同控制，并由此导致控制权发生变化。另外，本案例中转让的股权比例达到 35 ％，也已属于比较高比例了。

提问人：caaa 时间：2018-01-11 21:35:10
共同控制是用权益法核算吗？

回答人：chenyiwei
共同控制包括共同经营和合营企业。合营企业是按权益法核算。